Inventaris van het archief van de Nederlandse diplomatieke vertegenwoordiging in Japan (Tokio), 1946-1954
Nationaal Archief, Den Haag
Ministerie van Buitenlandse Zaken: Nederlandse diplomatieke vertegenwoordiging te Japan (Tokio)
Vertegenwoordiging Japan, 1946-1954
Z35
8.40 meter; 222 inventarisnummers.
Normale geschreven, getypte en gedrukte documenten, geen bijzondere handschriften
Nationaal Archief, Den Haag
Nederlandse Militaire Missie 1946-1951
Nederlandse Ambassade te Japan
Netherlands Division International Prosecution SCAP
Het archief bevat stukken betreffende de diplomatieke betrekkingen met Japan en over kwesties zoals over met Japanners gehuwde Nederlandse en Indonesische vrouwen. De diplomatieke betrekkingen werden onder de werkingssfeer van de SCAP (Supreme Command for the Allied Powers) niet of nauwelijks onderhouden. Pas in 1952 werden zij hersteld. Daarnaast bevat het archief apart geordende dossiers van de Netherlands Section van de International Prosecution Section van SCAP over de vervolging en berechting van Japanse oorlogsmisdadigers.
Archiefvorming
Geschiedenis van de archiefvormer
De missie
De Nederlandse Militaire Missie werd ingesteld bij K.B. van 25 maart 1946 nr. 93 "ter bescherming der Nederlandse politieke, economische en militaire belangen in Japan". Tot hoofd van de missie werd benoemd luitenant-generaal W. Schilling (geen ambtenaar Buitenlandse Dienst) terwijl consul-generaal J.B.D. Pennink bij hetzelfde K.B. aan de missie werd toegevoegd "ter behartiging van de politieke en economische belangen". Het overige personeel dat aan de missie werd toegevoegd, werd eveneens bij bovengenoemd K.B. formeel aangewezen door de ministers van Algemene Oorlogvoering van het Koninkrijk, Buitenlandse Zaken en Overzeese Gebiedsdelen, dit voor zover nodig in overleg met de ministers van Marine en Oorlog. Echter de feitelijke aanstelling van het personeel gebeurde door het departement van Buitenlandse Zaken. Op 23 mei 1946 kwamen de missieleden in Japan aan, waarmee de Nederlandse vertegenwoordiging in Japan was hersteld.
Na de capitulatie van Japan waren de Verenigde Staten aanvankelijk weinig toeschietelijk met het toelaten van diplomatieke vertegenwoordigers van vreemde mogendheden. Wel zouden landen die deelnamen aan de bezetting van Japan ter behartiging van hun militaire belangen een missie bij het Amerikaanse militaire hoofdkwartier kunnen accrediteren. Aangezien Nederland tot de landen behoorde, die aan de bezetting zouden mogen deelnemen, werd toestemming voor de vestiging van een militaire missie verleend. Tengevolge van de ontwikkelingen in Nederlands-Indië is uiteindelijk van deelneming aan de bezetting van Japan door Nederland afgezien. Hoewel intussen een groot aantal landen diplomatieke vertegenwoordigingen in Japan openden die geen militair karakter hadden, kwam de missie van Nederland onder leiding van de KNIL-generaal W. Schilling te staan.
Van de militaire missies en diplomatieke zendingen in Japan stonden de volgende onder leiding van een militair: China, België (burger tot generaal benoemd), Frankrijk (diplomaat-generaal), de Sovjet-Unie en Nederland. Diplomatieke zendingen of agentschappen zonder militair karakter hadden: Canada, Italië, Noorwegen, Portugal, Spanje, Zweden, Zwitserland en Australië. Groot-Brittannië had een generaal als persoonlijk vertegenwoordiger van de eerste minister, doch had verder een normale ambassade onder leiding van een beroepsdiplomaat.
Ofschoon de reden voor het instellen van een militaire missie in Japan door het niet deelnemen aan de bezetting door Nederland was komen te vervallen, pleitte het karakter van het 'General Headquarters Supreme Command(er) for the Allied Powers' (GH-SCAP), waar alle sleutelposities op politiek en economisch terrein werden bezet door Amerikaanse generaals (met name generaal MacArthur), voor voorlopige handhaving van de Nederlandse vertegenwoordiging. De militaire missies in Japan verkregen aanzienlijke faciliteiten van de Amerikanen, dit in tegenstelling tot de burgervertegenwoordigingen. De militaire missie van Nederland ressorteerde onder het departement van Buitenlandse Zaken, welk departement "bij uitsluiting" instructies aan het hoofd van de missie verschafte en alle kosten van de missie droeg. In de beginperiode van de missie gaf deze regeling vooral moeilijkheden met de Nederlands-Indische regering, waardoor herhaaldelijk verwarring ontstond. De missie moest grotendeels worden samengesteld uit gelegenheidspersoneel, dat toevallig in Nederland of Indië beschikbaar was.
Organisatie
1 De politieke afdeling
De politieke afdeling van de missie stond onder leiding van de beroepsdiplomaat Pennink, die bovendien toezicht had op de handelsafdeling. De consulaire werkzaamheden waren tamelijk omvangrijk. Vooral de zaken betreffende de Nederlandse en Indonesische vrouwen van Japanners vergden veel tijd.
De politieke relaties van de missie vallen in drie groepen uiteen:
met de bezettingsautoriteiten
met collega's
met de Japanners
Het bleek dat met name de politieke betrekkingen met de Japanners niet of nauwelijks werden onderhouden. SCAP zag dergelijke relaties ongaarne en had ze aanvankelijk zelfs verboden. Dit weerhield echter andere landen (zoals bijvoorbeeld Australië) niet toch dergelijke betrekkingen aan te knopen. Generaal Schilling, die zich met bijna religieuze nauwgezetheid aan de Amerikaanse voorschriften hield, was een groot tegenstander van contacten met de Japanners. De politieke berichtgeving was, door verschil van inzicht tussen het hoofd van de missie en zijn politiek adviseur, uiterst gering.
2 De handelsafdeling
De handelsafdeling van de missie was wellicht de belangrijkste. Reeds voor de oorlog was het handelsverkeer tussen Nederlands-Indië en Japan zeer aanzienlijk en ook de naoorlogse handel van Japan met Indië was omvangrijk. Een groot gedeelte van de werkzaamheden van de handelsafdeling bestond uit in- en verkopen voor het gouvernement. Het hoofd van de handelsafdeling viel onder de politiek en economisch adviseur.
3 De scheepvaartafdeling
De scheepvaartafdeling behandelde de belading en afwikkeling van de Nederlandse schepen die Japan aandeden, hoofdzakelijk van de Java-China-Japan lijn en de Holland Oost-Azië lijn.
4 De afdeling restitutie en reparatie
De afdeling restitutie en reparatie was eveneens een onderdeel van de militaire missie. Landen die in aanmerking kwamen voor restituties en reparaties van Japan kregen van SCAP vergunning om voor dat doel een missie van ten hoogste vijf leden te vestigen. De Amerikanen wilden echter voorkomen dat Japan op grote schaal ontdaan werd van machines die bruikbaar waren voor de economische opbouw. Ook restitutie op grote schaal werd door SCAP bemoeilijkt, teneinde zo min mogelijk kapitaal of goederen hoeven af te geven. De afdeling mocht na verloop van tijd zelfstandig correspondentie voeren, en beoordelen over welk onderwerp zij overleg met het missiehoofd wenselijk achtte.
5 Militair detachement
Voorts waren er de marine adviseur en de kapitein-adjudant aan het hoofd van het militaire detachement. Het Bataviabureau van de missie in Nederlands-Indië werd opgericht teneinde het verzamelen van inlichtingen uit Nederlands-Indië te vergemakkelijken en de Algemene Secretarie te ontlasten. Het hield zich onder meer bezig met restituties, reparaties, het doorzenden van gegevens over oorlogsmisdadigers, export naar Japan, de status van met Japanners gehuwde Nederlands-Indiërs en Nederlanders, oorlogsslachtoffers etc. Het bureau werd in het najaar van 1947 onder de Directie Verre Oosten van het ministerie van Buitenlandse Zaken te Batavia geplaatst. De Nederlandse belangen in Japan werden ook vertegenwoordigd door de Nederlandse ambtenaren verbonden aan:
International Military Tribunal for the Far East (prof. B.M.V. Röling)
International Prosecution Section
International Legal Section
Institute of the Allied Powers Representatives to C.I. for restitution purposes
en SCAP zelf.
Alle Nederlandse ambtenaren in Japan aanwezig vielen administratief onder het hoofd van de militaire missie, met uitzondering van Röling.
De militaire missie werd op 7 september 1948 opgeheven en vervangen door een civiele missie, onder de naam "Nederlandse Missie in Japan" waarvan aan het hoofd kwam te staan de buitengewoon en gevolmachtigd ambassadeur H. Mouw. Hij verliet op 17 februari 1951 Japan en baron E.J. Leuwe van Aduard nam de leiding op zich tot P.E. Teppema begin maart als ambassadeur aantrad. Slechts een jaar later werd hij opgevolgd door jhr. O. Reuchlin, die tot en met 1959 ambassadeur in Japan bleef. Op 28 april 1952 om 23.30 uur werden de diplomatieke betrekkingen tussen Nederland en Japan hersteld. De Nederlandse ambassade in Tokio had de volgende consulaten - officieel heropend in 1949 - in haar ressort: Dairen (Dalny), Kobe (consulaat-generaal), Nagasaki, Nagoya, Shimonoseki en Yokohama.
Geschiedenis van het archiefbeheer
De inventaris van de Nederlandse (militaire) missie en ambassade te Japan vormt het vervolg op de inventaris over de periode 1923-1941. De gebruikte nummering in de inventaris sluit aan op het archief over die periode. Het archief 1945-1954 is redelijk compleet aan het departement overgedragen.
In dit tijdvak zijn er drie verschillende codes gehanteerd (zie inventarisnummer 329). De letter/cijfercode gehanteerd op de Nederlandse militaire missie te Tokio werd in 1948 bij de overgang naar een civiele missie vervangen door een cijfercode. De dossiers werden veelal niet in 1948 afgesloten maar werden herordend naar de nieuwe code. Zodoende werd besloten om tot en met 1952 één code voor de dossiers aan te houden. In 1952 werd de decimale code voor de ambassade te Tokio ingevoerd. De dossiers tijdens en vooral na dit jaar afgesloten werden volgens deze code geordend. De zogenaamde geheime stukken van de Nederlandse vertegenwoordiging in Japan werden niet in een aparte agenda ingeschreven en zijn dus ook niet apart geordend. Wel apart geordend zijn de dossiers van de Restitutie en Reparatie Afdeling van de missie. Als vrijwel zelfstandig opererende afdeling hield zij eigen agenda's bij voor de correspondentie en mocht in de loop van de tijd zelfs onafhankelijk van het missiehoofd beslissingen nemen. Eveneens apart geordend zijn de dossiers over de Japanse oorlogsmisdaden van de Netherlands Section van de International Prosecution Section van SCAP. Het betreft hier veelal afschriften van rapporten (zonder code) door kapitein Jongejans aan de missie doorgestuurd Tot slot is ter vergroting van de toegankelijkheid herhaaldelijk gebruik gemaakt van verwijzingen.
Het archief van de Nederlandse (militaire) missie/ambassade, 1946-1954 werd in 1969 overgebracht naar het departement te 's-Gravenhage.
De verwerving van het archief
Overbrenging van een overheidsarchief
Inhoud en structuur van het archief
2.05
Selectie en vernietiging
Vernietiging van archiefbescheiden vond plaats op de post en tijdens de inventarisatie in 1991. Vóór de inventarisatie had het archief een omvang van 165 dozen (ca. 18 meter). Na schoning bedraagt de omvang van het archief 65 dozen (ca. 7 meter). Zie voor een overzicht van het vernietigde materiaal de verklaring van vernietiging.
Verklaring van vernietiging
De hieronder vermelde stukken afkomstig uit het archief van de Nederlandse vertegenwoordiging te Japan (Tokio) (1945) 1946-1954 (1956), kunnen worden vernietigd volgens de richtlijnen van de vernietigingslijst van het Ministerie van Buitenlandse Zaken (1960):
Doorzendingen
Oude omslagen
Dankbetuigingen
Bestellingen van boekwerken
Stukken met betrekking tot in dezelfde vorm periodiek terugkerende gebeurtenissen van protocolaire aard
Stukken waarvan het beleid en de afdoening elders liggen en waarbij het eigen departement slechts een bemiddelende functie heeft
Declaraties en facturen
Verzoeken om handelsinlichtingen
Stukken met betrekking tot aanstelling, bevordering en ontslag van individuele ambtenaren en hulpkrachten onder de rang van referendaris
Stukken met betrekking tot normaal periodiek verlof
Stukken met betrekking tot het opsporen van adressen van Nederlanders in het buitenland
Legalisaties
Briefwisseling betreffende onderhoudsplicht
Stukken met betrekking tot incidentele afgifte van visa aan met name genoemde Nederlanders
Briefwisseling betreffende onderstanden
Correspondentie met betrekking tot de sluiting en ontbinding van huwelijken
Stukken met betrekking tot incidentele opvragen en uitreiken van bewijzen van goed gedrag
Correspondentie met betrekking tot incidentele wettiging van kinderen
Hoeveelheid: 100 dozen (ca. 11 meter) in opdracht van G.J. Lasee, 's Gravenhage, 25 juli 1991
Aanwijzingen voor de gebruiker
Openbaarheidsbeperkingen
Deels openbaar, deels beperkt openbaar (A).
Materiële beperkingen
Aanvraaginstructie
Openbare archiefstukken kunnen online worden aangevraagd en gereserveerd. U kunt dit ook via de terminals in de studiezaal van het Nationaal Archief doen. Om te kunnen reserveren dient u de volgende stappen te volgen:
U maakt een profiel aan op www.gahetna.nl, en logt vervolgens in
Via de archiefinventaris (alleen de beschrijvingen met rode nummers) selecteert u het gewenste archiefstuk door op de knop 'Reserveren' te klikken
In het volgende scherm geeft u aan op welke dag u het archiefstuk wilt inzien
Indien u zich bevindt in de studiezaal en een tafelnummer heeft ontvangen kunt u dit nummer vermelden. Als u geen tafelnummer heeft kunt u tafelnummer 777 laten staan
Vervolgens bevestigt u uw reservering door deze te versturen.
Verwant materiaal
Beschikbaarheid van kopieën
Verwante archieven
Voorafgaande Inventaris van het archief van het Gezantschap in Japan (Tokio), 1923-1941 (toegangsnummer 2.05.115)
Persoonlijke archief B.V.A. Röling [levensjaren 1906-1985], (1915) 1928-1985 (toegangsnummer 2.21.273)
Beschrijving van de series en archiefbestanddelen
- NEDERLANDSE MILITAIRE MISSIE (1945) 1946-1952, A
  - STUKKEN VAN ALGEMENE AARD, A.1
    - Agenda's, (1941) 1946-1951; 310-311; 2 delen
      - 1941 okt 5 - 1941 dec 9 1946 mei 21 - 1947 dec 31, 310
      - 1948 jan 2 - 1951 dec 15 1951 dec 15 - 1952 dec 1, 311
        zie invnr. 417
  - STUKKEN BETREFFENDE BIJZONDERE ONDERWERPEN, A.2
    - MISSIE AANGELEGENHEDEN, A.2.1
      - 'Algemeen'
        - Stukken betreffende de werkzaamheden van de Nederlandse militaire missie te Tokio in het algemeen, 1947-1948; 312; 1 omslag
      - Waarneming
        - Stukken betreffende de Nederlandse belangenbehartiging door het Zweedse gezantschap te Tokio, 1946-1947; 313; 1 omslag
        - Stukken betreffende de instelling van de Nederlandse militaire missie en Nederlandse missie te Japan, 1946 en 1948; 314; 1 omslag
      - Behuizing
        - Stukken betreffende de behuizing van het Nederlandse missiepersoneel in Tokio, 1946-1951; 315; 1 omslag
      - Personeelsaangelegenheden
        - Stukken betreffende de opleiding van Nederlandse Japanologen bij de militaire missie, 1946-1949; 316; 1 omslag
        - Stukken betreffende personeel van de Nederlandse vertegenwoordiging in Japan in het algemeen, 1946-1950; 317; 1 omslag
          Openbaarheid beperkt tot 1 januari 2026
        - Stukken betreffende Nederlands personeel bij het Internationaal Militair Gerechtshof en de "Legal Section SCAP" te Tokyo, 1946-1947; 318; 1 omslag
        - Stukken betreffende de werkzaamheden van het personeel van de handelsafdeling van de (militaire) missie., 1946-1951; 319; 1 omslag
          Openbaarheid beperkt tot 1 januari 2027
        - Stukken betreffende de werkzaamheden van het personeel van de reparatie en restitutie afdeling van de (militaire) missie, 1946-1951; 320; 1 omslag
        - Stukken betreffende de Nederlandse oorlogsgraven (registratie) te Japan, 1946-1952; 321; 1 omslag
        - Stukken betreffende een Nederlandse "Liaison Agent" te Kobe bij de U.S. Maritime Commission ter behartiging van de Nederlandse scheepvaartbelangen, 1947-1949; 322; 1 omslag
        - Stukken betreffende de liquidatie van de handelsafdeling van de (militaire) missie en de afwikkeling van de lopende zaken, 1947-1949; 323; 1 omslag
        - Stukken betreffende de militairen W.H. Gout en G.F. von Kispel gedetacheerd bij de missie in Tokyo, 1948-1951; 324; 1 omslag
        - Stukken betreffende onderzoekingen naar de gedragingen van de heer A.C.L.M. Kymell, secretaris van de Reparatie en Restitutie Afdeling van de Nederlandse missie in Tokio, 1950-1951; 325; 1 omslag
      - Consulaire aangelegenheden
        - Stukken betreffende de regeling van de Nederlandse consulaire aangelegenheden (o.a. in Kobe) in Japan in missieverband, 1947-1950; 326; 1 omslag
      - Consulaten
        - Stukken betreffende de overname van het archief en andere eigendommen door de Nederlandse vertegenwoordiging te Kobe in bezit van de Zweedse consul, 1946; 327; 1 omslag
        - Stukken betreffende personeel van de Nederlandse missie te Kobe, 1946-1951; 328; 1 omslag
      - Administratieve aangelegenheden
        - Lijsten betreffende de archiefindeling van de Nederlandse (militaire) missie te Tokio, met bijlagen, 1945-1951; 329; 1 omslag
        - Reglement voor de Nederlandse militaire missie te Tokio, met bijlage, 1948; 330; 1 stuk
    - PROTOCOLAIRE AANGELEGENHEDEN, A.2.2
      - Nederland
        - Stukken betreffende Nederlandse oorlogsgraven te Hodagaya bij Yokohama, alsmede de 4 mei viering in Japan, 1947-1951; 331; 1 omslag
        - Stukken betreffende de viering door de (militaire) missie te Japan van het regeringsjubileum van koningin Wilhelmina en de inhuldiging van prinses Juliana, 1948-1949; 332; 1 omslag
      - Japan
        - Stukken betreffende de heropening van de banken (o.a. de Nederlandse) in Japan, 1946-1949; 333; 1 omslag
        - Stukken betreffende de bepalingen van SCAP voor toelating en verblijf van zogenaamde vrije handelaren in Japan, 1946-1949; 334; 1 omslag
        - Stukken betreffende de bevoegdheden van de Supreme Commander for the Allied Forces in Japan, 1948; 335; 1 omslag
        - Stukken betreffende de opheffing van de beperkende bepalingen door SCAP ingesteld op het onderhouden van diplomatieke relaties van de buitenlandse missies met de Japanse regering, 1949-1951; 336; 1 omslag
        - Rapporten van SCAP inzake haar activiteiten in Japan, met bijlagen, 1951; 337; 1 omslag
      - Buitenlandse missies
        - Correspondentie van de Nederlandse (militaire) missie met buitenlandse vertegenwoordigingen in Japan, 1946-1952; 338; 1 omslag
        - Stukken betreffende de 'diplomatic section of SCAP', 1949-1952; 339; 1 omslag
      - Assistentie aan derden
        - Stukken betreffende de assistentie inzake consulaire zaken, eigendommen etc. door de missie aan Nederlandse onderdanen in Japan, 1946-1951; 340; 1 omslag
    - POLITIEKE AANGELEGENHEDEN, A.2.3
      - Nederland
        - Verslagen van de vergaderingen van de Interdepartementale Japan Commissie van de Directie Verre oosten te Batavia, 1948-1950. Afschriften; 341; 1 pak
        - Stukken betreffende de eventuele deelname van Japan aan het "South Pacific Pact", 1949-1951; 342; 1 omslag
        - Stukken betreffende de conferentie te San Francisco alwaar de geallieerden een vredesverdrag met Japan voorbereiden, 1950-1952; 343-344; 1 pak, 1 omslag
          - 1950 - 1951 sep, 343
          - 1951 sep. - 1952, 344
        - Verslagen van de "Allied Concil for Japan", 1950-1952; 345; 1 omslag
      - Indonesië
        - Stukken betreffende Indonesiërs in Japan en de Japanse belangstelling voor het Indonesische standpunt in het conflict met Nederland, 1947-1949; 346; 1 omslag
        - Stukken betreffende de oprichting van een "Japan-Indonesia Vereniging" tot vriendschap en bevordering van de handel, 1949-1950; 347; 1 omslag
        - Stukken betreffende de Indonesische vertegenwoordiging in Japan, 1949-1951; 348; 1 omslag
        - Stukken betreffende de visie van de Nederlandse ambassadeur in Japan op de ontwikkelingen in Nieuw-Guinea, 1950; 349; 1 omslag
      - Japan
        - Stukken betreffende diverse Japanse politieke aangelegenheden, 1946-1952; 350-351; 2 pakken
          - 1946 - 1948, 350
          - 1948 - 1952, 351
        - Verslagen van de gesprekken van het hoofd van de Nederlandse (militaire) missie met generaal MacArthur, met bijlagen, 1947-1951; 352; 1 omslag
        - Stukken betreffende Japanse reacties op de ontwikkelingen in communistisch China en op de houding van de V.S. in deze, 1948; 353; 1 omslag
        - Stukken betreffende de organisatie van het Japanse parlement en regering, 1948-1949; 354; 1 omslag
        - Stukken betreffende de herziening van de Japanse grondwet, 1948-1950; 355; 1 omslag
        - Stukken betreffende de vorming van een nationaal politiecorps in Japan en de herziening van de politiewet, 1949-1951; 356; 1 omslag
        - Stukken betreffende de Japanse wens inzake teruggave door de Verenigde Staten van de Ryukyu archipel eilanden, 1949-1951; 357; 1 omslag
        - Stukken betreffende Japanse politieke partijen en vakbonden, 1949-1952; 358; 1 omslag
        - Rapport van de Nederlandse ambassadeur over Japan's positie op politiek en economisch gebied in Azië, met bijlagen, 1950. Afschrift; 359; 1 stuk
      - Politieke berichten
        - Stukken betreffende de toenadering van Japan tot communistisch China, 1946 en 1952; 360; 1 omslag
        - Stukken betreffende de verhouding van Japan tot Taiwan, 1946-1950; 361; 1 omslag
        - Stukken betreffende de Amerikaanse politiek ten aanzien van het Verre Oosten, 1948-1951; 362; 1 omslag
        - Stukken betreffende de Japanse opstelling met betrekking tot het Korea conflict, 1948-1952; 363; 1 pak
        - Stukken betreffende de Amerikaanse politiek ten aanzien van communistisch China (zogenaamde "White Paper") en het commentaar van dr. van Gulik van de Nederlandse missie hierop, 1949; 364; 1 omslag
        - Stukken betreffende de United Nations Commission for the Unification and Rehabilitation of Korea (UNCURK), 1950-1952; 365; 1 omslag
        - Stukken betreffende het Nederlandse militaire detachement naar en in Korea, 1950-1952; 366; 1 omslag
    - ECONOMISCHE AANGELEGENHEDEN (FINANCIËN, VERKEER, JAARBEURZEN), A.2.4
      - Nederland
        - Stukken betreffende de KLM verbinding tussen Amsterdam en Tokio, 1947-1952; 367; 1 omslag
      - Indonesië
        - Stukken betreffende scheepvaart tusssen Japan en Indonesië, 1947-1951; 368; 1 omslag
      - Japan
        - Stukken betreffende de burgerluchtvaart in Japan, 1946-1952; 369; 1 omslag
        - Stukken betreffende Japanse scheepvaartaangelegenheden, 1946-1952; 370; 1 pak
        - Stukken betreffende de samenwerking van de Benelux landen ten aanzien van het handelsverkeer met Japan, 1947-1949; 371; 1 omslag
        - Stukken betreffende Nederlandse technische specialisten werkzaam in Japan, 1948-1949; 372; 1 omslag
        - Stukken betreffende diverse Japanse economische aangelegenheden, 1948-1952; 373; 1 omslag
        - Stukken betreffende de vestiging van een Indonesische firma in Japan, 1949-1950; 374; 1 omslag
        - Stukken betreffende de "Far Eastern Trade Conference" georganiseerd door de Japanse "Fair Trade Commission", 1949-1951; 375; 1 omslag
        - Stukken betreffende vertegenwoordigingen van de Japanse regering in het buitenland (o.a. Nederland), 1949-1951; 376; 1 omslag
        - Stukken betreffende diverse Japanse financiële aangelegenheden, 1949-1951; 377; 1 omslag
        - Stukken betreffende Nederlanse deelname aan diverse jaarbeurzen en tentoonstellingen in Japan, 1949-1951; 378; 1 omslag
        - Economische rapporten van de Nederlandse vertegenwoordiger in Kobe over de handel in Japan, 1949-1951; 379; 1 omslag
        - Stukken betreffende diverse Japanse economische aangelegenheden gemeld door het hoofd van de Reparatie en Restitutie afdeling van de Nederlandse missie in Tokio, 1949-1951; 380; 1 omslag